臺灣高等法院臺南分院刑事判決
110年度金上訴字第966號
上  訴  人  臺灣臺南地方檢察署檢察官
被      告  許慧君



上列上訴人因被告詐欺等案件，不服臺灣臺南地方法院110年度
金訴字第26號，中華民國110年5月31日第一審判決（起訴案號：
臺灣臺南地方檢察署109年度偵字第19434號），提起上訴，本院
判決如下：
    主  文
原判決撤銷。
許慧君犯三人以上共同詐欺取財罪，處有期徒刑壹年壹月。又犯
三人以上共同詐欺取財罪，處有期徒刑壹年。應執行有期徒刑壹
年貳月。緩刑肆年，並應依附件所示和解內容支付損害賠償金額
。
    事  實
一、許慧君於民國109年7月2日前某日，基於參與犯罪組織之犯
    意，加入通訊軟體Line暱稱「佩茹」、「長宏KT」等姓名年
    籍不詳之成年人所組成之3人以上以實施詐術為手段，具有
    持續性、牟利性之有結構性電信詐欺犯罪組織（下稱本案詐
    欺集團），擔任提款「車手」，並提供其所有中國信託商業
    銀行帳號：000000000000號帳戶（下稱本案中國信託帳戶）
    及臺灣銀行帳號000000000000號帳戶（下稱本案臺灣銀行帳
    戶）予本案詐欺集團其他成年成員使用，以供本案詐欺集團
    其他成年成員收取向被害人詐欺所得款項之用，並負責前往
    金融機構臨櫃或自動櫃員機提領本案詐欺集團其他成年成員
    向被害人詐欺所得款項之工作，且將所領取之現金轉交予本
    案詐欺集團其他成年成員，製造金流斷點以隱匿詐欺所得之
    實際去向，其並可獲得提領贓款總額不詳比例之報酬。許慧
    君即與該詐欺集團成員共同意圖為自己不法之所有，基於三
    人以上共同詐欺取財及洗錢之犯意聯絡，由該集團成員分別
    於：㈠109年7月2日21時30分許，致電李○連，佯以其女並稱
    ：需要用錢云云，致李○連陷於錯誤，於同年月3日14時9分
    許，至臺北市○○區○○路000號「龍江郵局」內，臨櫃匯款新
    臺幣（下同）30萬5,000元至本案中國信託帳戶內，再由許
    慧君依詐欺集團成員指示，於同日15時49分許將李○連遭詐
    騙匯入之上開款項全數領出（下稱犯罪事實一）。㈡於109年
    7月2日某時許，經詐欺集團成員致電鍾○蘭，佯以其女閻憶
    梅並告知因手機摔壞，已更換新手機門號，經鍾○蘭將該手
    機門號加入通訊錄後，詐欺集團成員即以通訊軟體LINE帳號
    自動連結到鍾女手機之LINE好友，隨即於同年月3日13時32
    分起，陸續致電或以通訊軟體LINE傳送訊息與鍾○蘭，佯稱
    ：欲購買房屋，須支付50萬元予代書云云，致鍾○蘭陷於錯
    誤，於同年月3日15時46分許，至新北市○○區○○路0段000號
    之永豐商業銀行學府分行內，臨櫃匯款16萬元至上開本案臺
    灣銀行帳戶內（嗣因發覺遭詐騙，未繼續依指示匯款，下稱
    犯罪事實二）。許慧君即依詐欺集團成員指示，將鍾○蘭遭
    詐騙匯入該帳戶之款項扣除其應獲得之1萬8,000元後全數領
    出（本件事發後該筆1萬8,000元已返還鍾○蘭），再於不詳
    時間，在臺南市○○區○○○街00號前，連同提領之李○連受騙款
    項交付該詐騙集團成員，以此方式製造前開犯罪金流之斷點
    ，致無從追查前揭犯罪所得之去向，而掩飾、隱匿該犯罪所
    得。
二、案經李○連、鍾○蘭訴由新北市政府警察局汐止分局報告臺灣
    臺南地方檢察署檢察官偵查起訴。
    理  由
甲、證據能力部分：
一、關於違反組織犯罪防制條例之供述證據部分：
　　按組織犯罪防制條例第12條第1項中段規定：「訊問證人之
    筆錄，以在檢察官或法官面前作成，並經踐行刑事訴訟法所
    定訊問證人之程序者為限，始得採為證據」，係以立法排除
    被告以外之人於警詢或檢察事務官調查中所為之陳述，得適
    用刑事訴訟法第159條之2、第159條之3及第159條之5之規定
    ，是證人於警詢中之供述，於違反組織犯罪防制條例案件，
    即絕對不具有證據能力，自不得採為判決基礎；惟上開條項
    規定，係排除一般證人於警詢陳述之證據能力之特別規定，
    然被告於警詢中之供述，對被告本身而言，則不在排除之列
    。準此，證人即告訴人李○連、鍾○蘭於警詢中之供述，既不
    符合在檢察官或法官面前作成，並經踐行刑事訴訟法所定訊
    問證人之程序者之要件，依上開規定，不得作為認定被告涉
    犯參與犯罪組織部分之證據。
二、關於其他犯罪之供述證據部分：　　
    本判決所引用屬於具傳聞性質之證據，均已依法踐行調查證
    據程序，且檢察官、被告均明示同意有證據能力，基於尊重
    當事人對於傳聞證據之處分權，及證據資料愈豐富愈有助於
    真實發現之理念，本院審酌該等證據作成時情況，並無違法
    取證之瑕疵，且無顯不可信之情形，以之作為證據應屬適當
    ，均有證據能力。
三、本判決所引用其餘非供述證據部分，檢察官、被告均不爭執
    其證據能力，亦查無有違反法定程序取得之情形，與本案待
    證事實又具有關聯性，均得採為證據。
乙、實體方面：
一、前揭犯罪事實，業據被告許慧君坦承不諱，核與證人即告訴
    人李○連、鍾○蘭指訴遭詐欺集團成員詐騙匯款等情節相符，
    並有告訴人鍾○蘭帳戶交易明細、銀行匯款申請單、鍾○蘭與
    LINE暱稱「閻憶梅」之人LINE對話截圖、新北市政府警察局
    土城分局廣福派出所、台北市政府警察局中山分局建國派出
    所受理詐騙帳戶通報警示簡便格式表、受理各類案件紀錄表
    、受理刑事案件報案三聯單、告訴人李○連之郵政跨行匯款
    申請書、本案中國信託帳戶、臺灣銀行帳戶之帳戶資料、交
    易明細、LINE名稱「佩茹」、「專員-長宏KT」照片截圖、L
    INE對話紀錄截圖等件在卷可稽，足認被告自白並無瑕疵，
    且與事實相符，其自白堪予採信。本件事證明確，被告犯行
    堪以認定。
二、論罪部分：
　㈠按本條例所稱犯罪組織，指三人以上，以實施強暴、脅迫、
    詐術、恐嚇為手段或最重本刑逾五年有期徒刑之刑之罪，所
    組成具有持續性或牟利性之有結構性組織，組織犯罪防制條
    例第2條第1項定有明文。而所稱有結構性組織，係指非為立
    即實施犯罪而隨意組成，不以具有名稱、規約、儀式、固定
    處所、成員持續參與或分工明確為必要，同條例第2條第2項
    亦有明定。本案雖無證據證明本案詐欺集團有何具體名稱、
    固定處所，惟依其犯罪情節，被告參與之組織成員已超過3
    人，且詐欺集團成員間係以詐騙他人金錢、獲取不法所得為
    目的，推由某成員以詐術騙取告訴人匯款，復透過相互聯繫
    、分工，由車手前往提款，交由集團其他成員收取款項，最
    終朋分詐騙款項，層層指揮，組織縝密，分工精細，自須投
    入相當之成本、時間，顯非為立即實施犯罪而隨意組成，而
    刑法第339條之4第1項第2款之加重詐欺取財罪，其法定刑為
    1年以上7年以下有期徒刑之罪，足認被告參與之犯罪集團，
    係3人以上以實施最重本刑逾5年有期徒刑之刑之罪，所組成
    具有持續性、牟利性之有結構性犯罪組織甚明。又洗錢防制
    法所稱「洗錢」，係指意圖掩飾或隱匿特定犯罪所得來源，
    或使他人逃避刑事追訴，而移轉或變更特定犯罪所得；掩飾
    或隱匿特定犯罪所得之本質、來源、去向、所在、所有權、
    處分權或其他權益者；收受、持有或使用他人之特定犯罪所
    得，洗錢防制法第2條有所明定。查告訴人李○連、鍾○蘭分
    別匯入如事實欄所示帳戶內之款項，均為被告及所屬本案詐
    欺集團共同犯刑法第339條之4第1項第2款之三人以上共同詐
    欺取財罪之犯罪所得，自屬洗錢防制法第3條第2款、第2條
    之特定犯罪所得，被告擔任「提款車手」工作，以臨櫃提款
    方式，或持提款卡接續提領告訴人遭詐騙所匯入之款項後，
    再轉交予集團成員，即足掩飾、隱匿此等特定犯罪所得之去
    向，切斷與犯罪之關聯，自該當洗錢防制法第2條第2款、第
    14條第1項之洗錢行為。
　㈡復按加重詐欺罪，係侵害個人財產法益之犯罪，其罪數之計
    算，核與參與犯罪組織罪之侵害社會法益有所不同，審酌現
    今詐欺集團之成員皆係為欺罔他人，騙取財物，方參與以詐
    術為目的之犯罪組織。倘若行為人於參與詐欺犯罪組織之行
    為繼續中，先後多次為加重詐欺之行為，因參與犯罪組織罪
    為繼續犯，犯罪一直繼續進行，直至犯罪組織解散，或其脫
    離犯罪組織時，其犯行始行終結。故該參與犯罪組織與其後
    之多次加重詐欺之行為皆有所重合，然因行為人僅為一參與
    犯罪組織行為，侵害一社會法益，屬單純一罪，應僅就「該
    案中」與參與犯罪組織罪時間較為密切之首次加重詐欺犯行
    論以參與犯罪組織罪及加重詐欺罪之想像競合犯，而其他之
    加重詐欺犯行，祗需單獨論罪科刑即可，無需再另論以參與
    犯罪組織罪，以避免重複評價。是被告於參與本案詐欺集團
    之犯罪組織期間，該詐騙集團成員著手詐騙告訴人李○連之
    犯罪時間顯早於著手詐騙告訴人鍾○蘭之時間，是犯罪事實
    一應為被告首次犯行。
  ㈢是核被告犯罪事實一所為，係犯組織犯罪防制條例第3條第1
    項後段之參與組織罪、洗錢防制法第14條第1項之一般洗錢
    罪、刑法第339條之4第1項第2款之犯三人以上共同詐欺取財
    罪；犯罪事實二所為，係犯洗錢防制法第14條第1項之一般
    洗錢罪、刑法第339條之4第1項第2款之犯三人以上共同詐欺
    取財罪。
  ㈣共同正犯之成立，須有犯意聯絡及行為分擔，既不問犯罪動
    機起於何人，亦不必每一階段犯行均經參與。共同正犯之意
    思聯絡，亦不限於事前協議，其於行為當時，基於相互認識
    ，以共同犯罪之意思參與者，亦無礙共同正犯之成立。其表
    示方法，不以明示通謀為必要，即相互間之默示合致，亦無
    不可，且共同正犯之意思聯絡，原不以數人間直接發生者為
    限，即有間接聯絡者，亦包括在內。再者，三人以上共同詐
    欺取財及掩飾、隱匿詐欺犯罪所得去向以洗錢之案件，通常
    係一集團性犯罪，而詐欺集團為逃避查緝，多採分工方式為
    之，並經歷撥打電話實施詐術、收取款項、轉交款項、指揮
    監督、分贓等階段，而由多人縝密分工完成之集團性犯罪，
    若欠缺其中一成員之協力，即無法達成犯罪目的。是凡基於
    就既成之條件加以承繼而繼續利用之犯意，加入詐欺組織並
    實際分擔部分詐欺工作，於其加入期間內所發生之詐欺犯罪
    ，均應負共同正犯之責。被告雖未對本件告訴人施以詐術，
    而是由所屬詐欺集團其他成員為之，但被告擔任提領款項之
    車手工作，將領得之款項轉交與集團成員，其已實際分擔詐
    欺犯罪之部分行為，而與其他集團成員具有相互利用之共同
    犯意，並各自分擔部分犯罪行為，是被告與通訊軟體Line暱
    稱「佩茹」、「長宏KT」及其他集團成年成員間，就上開各
    次犯行，均有犯意聯絡及行為分擔，應論以共同正犯。
  ㈤被告犯罪事實一所犯參與犯罪組織罪、三人以上共同詐欺取
    財罪、洗錢防制法第14條第1項之一般洗錢罪，犯罪事實二
    所犯三人以上共同詐欺取財罪、洗錢防制法第14條第1項之
    一般洗錢罪，分別目的單一、行為有部分重疊合致，為想像
    競合犯，應分別依想像競合犯之例，從一重之三人以上共同
    詐欺取財罪處斷。
  ㈥被告犯罪事實二部分，持金融卡於密接之時間、地點多次提
    領告訴人鍾○蘭匯入帳戶之款項，乃基於同一目的，於密切
    接近之時間所為，侵害同一被害人之財產法益，各行為之獨
    立性極為薄弱，依一般社會健全觀念，難以強行分開，在刑
    法評價上，應視為數個舉動之接續施行，合為包括之一行為
    予以評價，較為合理，應論以接續犯而為包括之一罪。
  ㈦被告犯罪事實一、犯罪事實二之犯行，犯罪時間相異，被害
    人不同，犯意各別，行為互殊，應分論併罰。
　㈧想像競合犯之處斷刑，本質上係「刑之合併」。其所謂從一
    重處斷，乃將想像競合犯組成之評價上數罪，合併為科刑一
    罪，其所對應之刑罰，亦合併其評價上數罪之數法定刑，而
    為一個處斷刑。想像競合犯依刑法第55條前段規定「從一重
    處斷」，非謂對於重罪以外其餘各罪可置而不論。因此，法
    院決定處斷刑時，雖以其中最重罪名之法定刑，做為裁量之
    準據，惟於裁量其輕重時，仍應將輕罪合併評價在內。經查
    ，被告就本案參與犯罪組織、一般洗錢犯行，均於偵查及審
    判中自白，原應各依組織犯罪防制條例第8條第1項後段、洗
    錢防制法第16條第2項規定減輕其刑，惟被告所犯之參與犯
    罪組織罪及一般洗錢罪，均屬想像競合犯之輕罪，並已從一
    重之三人以上共同詐欺取財罪處斷，因重罪並無法定減刑事
    由，無從逕依上開規定減輕其刑，惟本院於量刑時，仍應併
    予審酌上開減刑事由。
三、撤銷改判之理由：
　㈠原審以被告罪證明確，因予論罪科刑，固非無見。但查：１被
    告就犯罪事實一部分，已與告訴人李○連達成和解，分期賠
    償其損害，有和解筆錄可按（本院卷第69-70頁），原審未
    及審酌量刑，尚有不當。２被告於偵查中雖與告訴人鍾○蘭達
    成和解，但迄至原審審理中均未與告訴人李○連和解，且未
    見被告有何積極彌補告訴人李○連損害之舉措，難認其已無
    再犯之虞，而認符合所宣告之刑有暫不執行為適當之情事；
    原審逕為緩刑及支付公益金之宣告，亦有不當。檢察官上訴
    指摘原判決就李○連部分有量刑不當之違誤，為有理由，且
    原判決亦有上開可議之處，即屬無可維持，應由本院將原判
    決予以撤銷改判。
  ㈡茲以行為人責任為基礎，審酌被告無前科紀錄，有臺灣高等
    法院被告前案紀錄表在卷可參，素行尚佳，正值青壯之年，
    未思循正途獲取經濟收入，竟參與詐欺集團擔任領款車手，
    侵害告訴人之財產法益，破壞社會秩序，其於本案之分工，
    雖非犯罪主導者，但其配合詐騙集團之指示，共同遂行詐騙
    他人財物之犯行，所為應予非難。惟其犯後於偵查、原審及
    本院審理中就所涉參與犯罪組織、加重詐欺及洗錢等犯行均
    自白在卷，於偵查中與告訴人鍾○蘭達成和解，有調解書可
    稽（偵卷第221頁），並已全數賠償損害完畢，有原審公務
    電話紀錄可參（原審卷第53頁）；於本院審理中亦與告訴人
    李○連達成和解，分期給付賠償金額，亦如上述，犯後態度
    尚稱良好，亦頗知悔悟，且就其所犯參與犯罪組織、一般洗
    錢犯行，核與洗錢防制法第16條第2項及組織犯罪防制條例
    第8條第1項後段自白減刑規定相符；兼衡其犯罪之動機、目
    的、手段，暨其自陳國中畢業之智識程度，目前無業、已婚
    、育有1名幼女（1歲4個月大）、目前懷孕，家庭經濟由其
    配偶負擔等家庭經濟狀況，暨檢察官就量刑之意見，告訴人
    鍾○蘭、李○連等人均表示願意原諒被告，有原審公務電話紀
    錄及本院和解筆錄可按（原審卷第53頁、本院卷第69-70頁
    ）等一切情狀，分別量處如主文第2項所示之刑。
　㈢又被告所犯上開2罪合於數罪併罰定執行刑規定，本院審酌被
    告所犯上開2罪，均為罪質相同之罪，實施犯罪時間相近，
    犯罪手法相同，倘就其刑度予以實質累加，尚與現代刑事政
    策及刑罰之社會功能不符；考量上情，兼衡被告所犯各罪之
    法律目的、違反之嚴重性及貫徹刑法量刑公平正義理念，爰
    定其應執行之刑如主文第2項所示。
四、緩刑之宣告：
　　被告未曾因故意犯罪受有期徒刑以上刑之宣告，有臺灣高等
    法院被告前案紀錄表在卷可憑，其因一時失慮致罹刑章，犯
    罪後始終坦認犯行，並分別與告訴人鍾○蘭、李○連達成和解
    ，已全額賠償鍾○蘭之損害，及分期賠償李○連之損害，徵得
    告訴人2人之諒解，本院認被告經此偵審程序及罪刑之宣告
    ，當知所警惕而無再犯之虞，因認其所宣告之刑，以暫不執
    行為適當，爰依刑法第74條第1項第1款之規定宣告緩刑4年
    ，以啟自新。另被告雖與告訴人李○連達成和解，但係以附
    件所示之和解條件分期給付賠償金額，是為督促被告積極還
    款，爰依刑法第74條第2項第3款規定，命被告應按該和解內
    容，依附件所示內容支付損害賠償金額如主文所示。此部分
    並得為民事強制執行名義，且上開緩刑宣告所定之負擔，依
    刑法第75條之1第1項第4款規定，如有違反且情節重大，足
    認原宣告之緩刑難收其預期效果，而有執行刑罰之必要者，
    得撤銷緩刑之宣告，以敦促被告確實遵守並履行其緩刑所附
    加之負擔。
五、强制工作部分：
  ㈠按犯第一項之罪者，應於刑之執行前，令入勞動場所，強制
    工作，其期間為3年，組織犯罪防制條例第3條第3項定有明
    文。又刑罰評價對象，乃行為本身；想像競合犯係一行為觸
    犯數罪名，為避免對同一行為過度及重複評價，刑法第55條
    前段規定「從一重處斷」。又刑法第33條及第35條僅就刑罰
    之主刑，定有輕重比較標準，因此上揭「從一重處斷」，僅
    限於「主刑」，法院應於較重罪名之法定刑度內，量處適當
    刑罰。至於輕罪罪名所規定之沒收及保安處分，因非屬「主
    刑」，故與刑法第55條從一重處斷之規定無關，自得一併宣
    告。惟修正前組織犯罪防制條例，對發起、主持、操縱、指
    揮或參與集團性、常習性及脅迫性或暴力性犯罪組織者，應
    於刑後強制工作之規定，經司法院釋字第528號解釋尚不違
    憲；嗣該條例第2條第1項所稱之犯罪組織，經二次修正，已
    排除原有之「常習性」要件，另將實施詐欺手段之具有持續
    性或牟利性之有結構性組織，納入本條例適用範圍，並對參
    與犯罪組織之行為人，於第3條第1項後段但書規定「參與情
    節輕微者，得減輕或免除其刑」。惟同條第3項仍規定「應
    於刑之執行前，令入勞動場所，強制工作，其期間為三年」
    ，而未依個案情節，區分行為人是否具有反社會的危險性及
    受教化矯治的必要性，一律宣付刑前強制工作3年。然則，
    衡諸該條例所規定之強制工作，性質上原係對於有犯罪習慣
    ，或因遊蕩、懶惰成習而犯罪者，所為之處置，修正後該條
    例既已排除常習性要件，從而，本於法律合憲性解釋原則，
    依司法院釋字第471號關於行為人有無預防矯治其社會危險
    性之必要，及比例原則等與解釋意旨不相衝突之解釋方法，
    為目的性限縮，對犯該條例第3條第1項之參與犯罪組織罪者
    ，視其行為之嚴重性、表現之危險性、對於未來行為之期待
    性，以及所採措施與預防矯治目的所需程度，於有預防矯治
    其社會危險性之必要，且符合比例原則之範圍內，由法院依
    該條例第3條第3項規定，一併宣告刑前強制工作（最高法院
    108年度台上大字第2306號裁定意旨參照）。
  ㈡被告犯組織犯罪防制條例第3條第l項後段參與犯罪組織罪，
    雖因另涉犯刑責更重之加重詐欺罪嫌，依想像競合之規定從
    一重加重詐欺罪處斷；但依上開說明，本案仍應審酌是否應
    依同法第3條第3項規定宣告刑前強制工作。本院審酌被告並
    無財產犯罪之前案紀錄，有臺灣高等法院被告前案紀錄表可
    稽，尚無證據足以判斷被告具有高度反覆實施財產犯罪而妨
    害社會秩序之危險性，另衡諸被告於該集團內係擔任車手工
    作，負責領款轉交予集團其他成員，屬詐欺集團之下層成員
    ，非屬核心決策人員，其參與情節尚屬輕微；且領取款項所
    得報酬僅18,000元，此部分事後又已返還告訴人鍾○蘭，實
    際已無所得；另佐以其參與時間非久，於本案犯行所顯現之
    行為嚴重性及表現危險性並非重大，且本案復無其他證據證
    明被告有何遊蕩或懶惰成習而犯罪之情，就被告所為本件犯
    行量處之刑及所定之執行刑，應已足令被告產生警惕，而達
    預防再犯及矯治之效，亦足以完全評價及處罰其應負之罪責
    ，倘再予以宣告強制工作，實有悖於比例原則，爰不併為強
    制工作之諭知。
六、沒收部分：
　　查被告擔任車手領得之款項均已轉交與集團其他成員，且連
    同其所獲得之18,000元報酬，亦已全額賠償告訴人鍾○蘭之
    損害，已如上述，已達到沒收制度剝奪被告犯罪所得之立法
    目的，被告已無犯罪所得，自無庸併予宣告沒收。至被告擔
    任車手領得之款項，業已轉交與集團其他成員，無證據證明
    事實上仍在被告支配管領中，亦不予宣告沒收，附此敘明。
據上論結，應依刑事訴訟法第369條第1項前段、第364條、第299
條第1項前段（僅引用程序法條），判決如主文。
本案經檢察官林朝文提起公訴，檢察官陳冠霖提起上訴，檢察官
鄭益雄到庭執行職務。
中　　華　　民　　國　　110 　年　　11　　月　　9 　　日
                  刑事第二庭    審判長法  官  陳珍如
                                      法  官  陳弘能
                                      法  官  黃裕堯
以上正本證明與原本無異。
如不服本判決應於收受送達後20日內向本院提出上訴書狀，其未
敘述上訴理由者，並得於提起上訴後20日內向本院補提理由書（
均須按他造當事人之人數附繕本）「切勿逕送上級法院」。
　　　　　　　　　　　　　　　　　　　書記官  黃雅雲
中　　華　　民　　國　　110 　年　　11　　月　　9 　　日

附錄本判決論罪科刑法條：
組織犯罪防制條例第3條：
發起、主持、操縱或指揮犯罪組織者，處3年以上10年以下有期
徒刑，得併科新臺幣1億元以下罰金；參與者，處6月以上5年以
下有期徒刑，得併科新臺幣1千萬元以下罰金。但參與情節輕微
者，得減輕或免除其刑。
具公務員或經選舉產生之公職人員之身分，犯前項之罪者，加重
其刑至二分之一。
犯第1項之罪者，應於刑之執行前，令入勞動場所，強制工作，
其期間為3年。
前項之強制工作，準用刑法第90條第2項但書、第3項及第98條第
2項、第3項規定。
以言語、舉動、文字或其他方法，明示或暗示其為犯罪組織之成
員，或與犯罪組織或其成員有關聯，而要求他人為下列行為之一
者，處3年以下有期徒刑，得併科新臺幣3百萬元以下罰金：
一、出售財產、商業組織之出資或股份或放棄經營權。
二、配合辦理都市更新重建之處理程序。
三、購買商品或支付勞務報酬。
四、履行債務或接受債務協商之內容。
前項犯罪組織，不以現存者為必要。
以第5項之行為，使人行無義務之事或妨害其行使權利者，亦同
。
第5項、第7項之未遂犯罰之。

刑法第339條之4：
犯第339條詐欺罪而有下列情形之一者，處1年以上7年以下有期
徒刑，得併科1百萬元以下罰金：
一、冒用政府機關或公務員名義犯之。
二、三人以上共同犯之。
三、以廣播電視、電子通訊、網際網路或其他媒體等傳播工具，
    對公眾散布而犯之。
前項之未遂犯罰之。

洗錢防制法第14條：
有第二條各款所列洗錢行為者，處7年以下有期徒刑，併科新臺
幣5百萬元以下罰金。
前項之未遂犯罰之。
前二項情形，不得科以超過其特定犯罪所定最重本刑之刑。

附件：
                和　解　筆　錄
原　    告　李○連  年籍詳卷
被　    告　許慧君  女　（民國00年0月0日生）
                    身分證統一編號：Z000000000號　
                    住新北市○○區○○街00巷00號2樓之1
                    居臺南市○○區○○路0段000號
以上當事人間110年度金上訴字第966號就本院110年度附民字第1
76號一案刑事附帶民事訴訟事件，於中華民國110年9月28日上午
11時整在本院刑事第二法庭行準備程序時，試行和解成立。茲記
其大要如下：
一、出席人員：
    法　官  陳珍如
    書記官　黃雅雲
二、到庭和解關係人：
    原　      告　李○連     到  
    被　      告　許慧君     到
三、和解成立內容：
  ㈠被告願給付原告新臺幣（下同）30萬5千元，給付方法如下：
    於民國（下同）110年10月15日及30日各給付7千5百元，自1
    10年11月起按月於每月15日、30日各給付5千元，至清償完
    畢，如有一期未按時履行，視為全部到期。上開金額被告同
    意直接匯入原告指定之帳戶，合作金庫民權分行，戶名李○
    連，帳號：0000000-000000號。
  ㈡原告願原諒被告，並請求法院在上開履行期間為附條件之緩
    刑，若被告一期未履行，則原告得請求檢察官聲請撤銷緩刑
    。
  ㈢原告其餘請求均拋棄。
四、以上筆錄當庭給閱承認並無異議後始簽名於後：
                  原　    告   李○連
                  被　    告   許慧君
中　　華　　民　　國　 110　　年　　9 　　月　　28　　日
                  臺灣高等法院臺南分院刑事第二庭
                  書  記  官   黃雅雲
                  法      官   陳珍如
上列正本證明與原本無異。
                                      書記官  黃雅雲
中　　華　　民　　國　 110　　年　　9 　　月　　28　　日